【裁判字號】    99,易,1003
【裁判日期】    990709
【裁判案由】    詐欺
【裁判全文】
臺灣高雄地方法院刑事判決              99年度易字第1003號
公  訴  人  臺灣高雄地方法院檢察署檢察官
被      告  乙○○
上列被告因詐欺案件，經檢察官提起公訴（98年度偵緝字第2428
號) ，本院判決如下：
    主  文
乙○○幫助犯詐欺取財罪，累犯，處拘役伍拾日，如易科罰金，
以新臺幣壹仟元折算壹日。
    事  實
一、乙○○前因竊盜罪經本院判處有期徒刑2 年確定，於民國93
    年7 月27日假釋期滿未經撤銷假釋，有期徒刑執行完畢，詎
    仍不知警惕，雖預見收購手機門號之人，可能將所收購之手
    機門號用以作為犯罪工具以避免遭查緝，仍基於幫助他人遂
    行詐欺取財之不確定故意，於98年2 月19日前某日，在高雄
    市○○區○○路與自立路天橋附近，將向遠傳電信股份有限
    公司（下稱遠傳電信）申辦「0000000000」易付卡，交予真
    實姓名年籍不詳之成年男子使用，嗣於98年2 月19日，該不
    詳姓名年籍之男子所屬成年詐騙集團成員，乃以自稱高雄市
    社會局人員、警察刑警小隊長、臺中地檢署檢察官王清杰之
    名義，以電話與甲○○聯絡，並以上開「0000000000」門號
    為聯絡電話，向其詐稱：你帳戶有新臺幣（下同）3,080,00
    0 元匯入，你是洗錢共犯，要保管你的存款簿等語，致甲○
    ○不疑有他，陷於錯誤，於98年2 月19日16時許，在高雄市
    楠梓區某地，將所申辦土地銀行高雄分行帳號000000000000
    號帳戶存摺、金融卡及密碼，交予李宗勳（另由警局移送偵
    辦）之詐欺集團成員，嗣李宗勳分別於98年2 月19日某時、
    同年月20日11時許，在高雄市○○區○○路及高雄市○○區
    ○○路土地銀行自動提款機操作輸入密碼，以此不正方法盜
    領甲○○帳戶內存款120,000 元、120,000 元，嗣甲○○知
    悉受騙並報警循線查獲。
二、案經高雄市政府警察局小港分局報告臺灣高雄地方法院檢察
    署檢察官偵查起訴。
    理  由
一、證據能力部分：
    按「被告以外之人於審判外之陳述，雖不符前四條之規定，
    而經當事人於審判程序同意作為證據，法院審酌該言詞陳述
    或書面陳述作成時之情況，認為適當者，亦得為證據。當事
    人、代理人或辯護人於法院調查證據時，知有第159 條第1
    項不得為證據之情形，而未於言詞辯論終結前聲明異議者，
    視為有前項之同意」，刑事訴訟法第159 條之5 定有明文。
    又當事人、代理人或辯護人於調查證據時，知有本法第159
    條之5 第1 項不得為證據之情形，卻表示「對於證據調查無
    異議」、「沒有意見」等意思，而未於言詞辯論終結前聲明
    異議者，應視為已有將該等傳聞證據採為證據之同意（參見
    該條之立法理由）。本件檢察官及被告於本院準備程序，就
    本判決所引用各項證據（含傳聞證據、非傳聞證據及符合法
    定傳聞法則例外之證據）之證據能力，均表示無意見，且於
    本院言詞辯論終結前，檢察官及被告對於卷附具有傳聞證據
    性質之證據，既均已知其情，均未聲明異議，本院認該具有
    傳聞證據性質之證據，並無任何違法取證之不適當情形，以
    之作為證據使用係屬適當，自得採為認定被告犯罪事實之證
    據。
二、訊據被告乙○○對於上揭犯罪事實於本院審理時坦承不諱，
    且與證人甲○○、李宗勳於警詢證述之情節相符，並有偽造
    之台中地方法院檢察署傳票、台中地檢署監管科文書、法務
    部台中行政執行處凍結管制執行命令、0000000000號門號之
    通聯調閱查詢單遠傳電信易付卡申請書、遠傳電信股份有限
    公司99年4 月26日遠傳（企營）字第0991 0402557號函及乙
    ○○申辦之所有門號申請書及0000000000號之門市銷售人員
    基本資料各乙紙在卷可稽，被告之自白與事實相符，本案事
    證明確，被告犯行洵堪認定，應予依法論科。
三、核被告所為，係犯刑法第30條第1 項、第339 條第1 項詐欺
    取財罪之幫助犯。被告前因竊盜罪經本院判處有期徒刑2 年
    確定，於93年7 月27日假釋期滿未經撤銷假釋，有期徒刑執
    行完畢，此有被告台灣高雄地方法院檢察署刑案資料查註紀
    錄表及台灣高等法院被告前案紀錄表可按，其於有期徒刑執
    行完畢後5 年以內故意再犯有期徒刑以上之罪，為累犯，應
    依刑法第47條第1 項規定加重其刑。又被告實施詐欺構成要
    件以外之行為，係幫助犯，爰依刑法第30條第2 項規定，按
    正犯之刑減輕之。爰審酌被告將行動電話交予詐騙集團做為
    詐騙工具，非但增加被害人尋求救濟之困難，亦使不法人士
    得以順利進行詐欺犯行，犯罪之手段與詐騙行為之關連性及
    被害人所受之損害，並斟酌被告犯後坦承犯行已有悔意等一
    切情狀，量處如主文所示之刑並諭知易科罰金之折算標準，
    以資懲儆。
四、據上論斷，應依刑事訴訟法第299 條第1 項前段，刑法第33
    9 條第1 項、第30條第1 項前段、第2 項、第47條第1 項、
    第41條第1 項前段，刑法施行法第1 條之1 ，判決如主文。
中    華    民    國    99    年    7     月    9     日
                  刑事第十九庭  審判長法  官  陳志銘
                                      法  官  吳芝瑛
                                      法  官  黃宣撫
以上正本證明與原本無異。
如不服本判決應於收受送達後10日內向本院提出上訴書狀，並應
敘述具體理由；如未敘述上訴理由者，應於上訴期間屆滿後20日
內向本院補提理由書（均須按他造當事人之人數附繕本）「切勿
逕送上級法院」。
中    華    民    國    99    年    7     月    9     日
                                      書記官  林姵妤
附錄法條：
中華民國刑法第339條
意圖為自己或第三人不法之所有，以詐術使人將本人或第三人之
物交付者，處5 年以下有期徒刑、拘役或科或併科1 千元以下罰
金。
以前項方法得財產上不法之利益或使第三人得之者，亦同。
前二項之未遂犯罰之。

司法院資訊處製作；財團法人民間司法改革基金會備份。
